【裁判字號】    99,聲,2264
【裁判日期】    990811
【裁判案由】    聲請具保停止羈押
【裁判全文】
臺灣高等法院刑事裁定                  99年度聲字第2264號
聲  請  人
即  被  告  甲○○
上列聲請人因違反毒品危害防制條例等案件（本院99年度上訴字
第2542號），聲請具保停止羈押，本院裁定如下：
    主  文
聲請駁回。
    理  由
一、聲請意旨略以：被告自始均坦承犯行不諱，深具悔意，同案
    共同被告王志明亦已到案坦承犯行，本件事實已臻明確，並
    無共犯在逃，無勾串證人、湮滅事證之虞；且被告先前曾犯
    重罪遭判刑確定，仍自動到案服刑，有自行到案證明可證，
    足見被告若交保後，應無逃亡之可能，故審酌本案情節及被
    告犯後態度，應認無再予羈押之必要。又被告家中尚有高齡
    母親需被告扶養照顧，爰請准予具保停止羈押云云。
二、按被告經法官訊問後，認為犯罪嫌疑重大，而有下列情形之
    一，非予羈押，顯難進行追訴、審判或執行者，得羈押之︰
    (一)逃亡或有事實足認為有逃亡之虞者。(二)有事實足認為有湮
    滅、偽造、變造證據或勾串共犯或證人之虞者。(三)所犯為死
    刑、無期徒刑或最輕本刑為5 年以上有期徒刑之罪者，刑事
    訴訟法第101條第1項定有明文。又按羈押被告之目的，在於
    確保訴訟程式之進行、確保證據之存在、真實及確保刑罰之
    執行，而被告有無羈押之必要，及羈押後其原因是否仍然存
    在，有無繼續羈押之必要，應否延長羈押，均屬事實認定之
    問題，法院有依法認定裁量之職權，自得就具體個案情節予
    以斟酌決定，如就客觀情事觀察，法院許可羈押之裁定在目
    的與手段間之衡量並無明顯違反比例原則情形，即無違法或
    不當可言，且關於羈押原因之判斷，尚不適用訴訟上之嚴格
    證明原則，而應適用自由證明程式。又羈押之目的，除在於
    確保刑事偵查、審判程序之完成外，另亦有刑事執行保全之
    目的（最高法院98年度台抗字第405號裁定意旨參照）。
三、經查，本件聲請人即被告甲○○因涉嫌違反毒品危害防制條
    例等案件，經原審法院以99年度訴字第111號、第565號判處
    應執行有期徒刑3年6月。被告不服提起上訴，經本院法官於
    民國（下同）99年7 月26日開庭訊問後，認為被告犯罪嫌疑
    重大，有刑事訴訟法第101條第1項第1、3款之逃亡或有事實
    足認有逃亡之虞，及所犯最輕本刑為5 年以上有期徒刑之罪
    之情形，非予羈押，顯難進行審判，並有羈押必要，依法執
    行羈押至今。本件被告涉犯販賣第二級毒品、轉讓禁藥等罪
    ，業經原審判處重刑在案，顯然犯罪嫌疑重大，衡諸被告已
    受重刑之諭知，逃匿以規避審判程序進行及刑罰執行之可能
    性甚高，若命被告具保、責付或限制住居等侵害較小之手段
    ，均不足以確保審判或執行程序之順利進行，依本案訴訟進
    度，仍有繼續羈押被告之必要，被告辯稱無逃亡之可能，並
    提出前案之自行到案證明以為佐證云云，然該到案證明僅能
    說明被告於前案係自動到案執行，尚難憑此即可推論被告於
    本件並無逃亡之虞，被告所辯，自不足採。又本件係依刑事
    訴訟法第101條第1項第1、3款之逃亡或有事實足認有逃亡之
    虞，及所犯最輕本刑為5 年以上有期徒刑之罪之情形，裁定
    羈押被告，聲請意旨稱被告無湮滅事證或勾串之虞云云，並
    非本件被告羈押所應審酌之原因事由。至被告請求返家扶養
    照料高齡母親云云，並非法定停止羈押事由，亦無可採。從
    而，聲請意旨所提事由，並不符合法定具保停止羈押之要件
    ，復審酌被告所涉各項情節，其羈押原因尚未消滅，所請具
    保停止羈押，自難准許，應予駁回。
中    華    民    國    99    年     8      月    11  日
                  刑事第三庭  審判長法  官  陳博志
                                    法  官  陳德民
                                    法  官  劉興浪
以上正本證明與原本無異。
如不服本裁定，應於收受送達後五日內向本院提出抗告狀。
                                    書記官  王詩涵
中    華    民    國    99    年    8     月    11    日

司法院資訊處製作；財團法人民間司法改革基金會備份。
